【裁判字號】    89,上訴,380
【裁判日期】    890502
【裁判案由】    毒品危害防制條例
【裁判全文】
臺灣高等法院臺南分院刑事判決            八十九年度上訴字第三八號    Ｇ
      上  訴  人
      即  被  告  甲  ○  ○
右上訴人因違反毒品危害防制條例案件，不服臺灣臺南地方法院八十八年度訴字第一
一六三號中華民國八十八年十二月二十七日第一審判決（起訴案號：臺灣臺南地方法
院檢察署八十八年度毒偵字第九五號），提起上訴，本院判決如左：
      主      文
上訴駁回。
      事      實
一、甲○○曾於民國（下同）八十三年間，因違反肅清煙毒條例等案件，經本院判處
    有期徒刑三年四月確定，並於八十五年一月二十九日假釋出監，而於八十七年二
    月十三日假釋期滿；前又因施用毒品案件，經台灣高雄地方法院以八十七年度毒
    聲字第一二五號裁定送觀察、勒戒後，認無繼續施用毒品之傾向，由臺灣台南地
    方法院檢察署檢察官於八十七年十月二日以八十七年度偵字第七九０四號不起訴
    處分確定，詎仍不知悔改，復基於概括犯意，自八十八年七月底，至同年八月十
    九日止，連續在台南縣新化鎮唪口里養豬場等處，施用第一級毒品海洛因多次，
    嗣於八十八年八月十九日晚間七時四十分許，在前開處所為警查獲，並扣得海洛
    因一小包（鑑驗後淨重０．０九公克）、吸管一支等物，經依原審法院以八十八
    年度毒聲字第二四八九號裁定送觀察勒戒後，有繼續施用毒品傾向。
二、案經台南縣警察局新化分局報請臺灣臺南地方法院檢察署檢察官偵查起訴。
      理      由
一、訊據上訴人即被告被告甲○○對於右揭事實坦承不諱，且被告經警查獲即採其尿
    液送驗結果呈嗎啡反應，此乃由於海洛因經人體會代謝分解成嗎啡，因此涉嫌海
    洛因之吸食者經檢驗其尿液結果必呈嗎啡反應，並有八十八年八月二十七日台南
    縣衛生局出具之尿液檢驗成績書一紙（見偵查卷第二十二頁），而扣得海洛因一
    小包（鑑驗後淨重０．０九公克）經送法務部調查局檢驗結果，確含海洛因成分
    ，亦有該局八十八年九月六日（８８）陸字第８８１６７７０５號鑑定通知書一
    份在卷可憑（見偵查卷第二十四頁）。又被告前因施用第一級毒品海洛因之犯行
    ，經原審法院以八十七年度毒聲字第一二五號裁定送臺灣臺南看守所附設勒戒所
    觀察、勒戒後，認無繼續施用毒品之傾向，由臺灣臺南地方法院檢察署檢察官於
    八十七年十月二日以八十七年度偵字七九０四號不起訴處分確定，此有上開不起
    訴處分書在卷足按（見偵查卷第十八頁）。其於五年內再犯毒品危害防制條例第
    十條第一項之罪，經裁定送觀察勒戒，認有繼續施用毒品傾向，亦有原審法院八
    十八年度毒聲字第二四八九號（原判決誤載為八十八年度毒聲字第九九一號，特
    此更正）裁定書及臺灣臺南看守所附設勒戒所八十八年九月九日南所勒證字第八
    八一三九三號之有無繼續施用毒品傾向證明書各一份附卷可參（見偵查卷第十三
    頁、第二七頁）。故被告之事證明確，犯行洵堪認定。
二、按海洛因係第一級毒品，毒品危害防制條例第二條第一項第一款定有明文。核被
    告施用海洛因之犯行，係犯毒品危害防制條例第十條第一項之施用第一級毒品罪
    ，其持有第一級毒品海洛因之行為，應為進而施用之高度行為所吸收，不另論罪
    。被告先後多次施用第一級毒品海洛因，行為時間密接，犯罪構成要件相同，顯
    係基於概括犯意為之，應依連續犯規定論以一罪，並加重其刑。又被告前有如事
    實欄所示之因犯罪受科處有期徒刑經執行完畢之紀錄，有本院被告全國前案紀錄
    表在卷可按，其於五年之內再犯本件有期徒刑以上之罪，為累犯，應依法遞加重
    其刑。原審認被告之罪證明確，因予適用毒品危害防制條例第十條第一項、第十
    八條第一項前段，刑法第十一條前段、第五十六條、第四十七條等規定，並審酌
    被告曾因施用海洛因而受矯正，竟於短期內再施用海洛因，然其僅戕害其自身身
    心及其犯後坦承無隱，態度尚稱良好等一切情狀，量處被告有期徒刑一年。扣案
    海洛因一小包（淨重０．０九公克）及施用毒品器具之吸管一支係違禁物，均依
    法宣告沒收併銷燬之。本院經核原判決認事用法及量刑，俱無不合。被告上訴意
    旨空言指摘原判決量刑過重而有不當之處，為無理由，應予駁回。
據上論斷，應依刑事訴訟法第三百六十八條，判決如主文。
本案經檢察官張斗輝到庭執行職務。
中    華    民    國      八十九      年      五      月      二        日
                                  臺灣高等法院臺南分院刑事第一庭
                                      審判長法官  鄭    文    肅
                                            法官  楊    明    章
                                            法官  王    浦    傑
右正本證明與原本無異。
如不服本判決，應於判決送達後十日內向本院提出上訴狀，其未敘述理由者並應於提
出上訴狀後十日內向本院補提理由書（應附繕本)。
                                      法院書記官  張    清    良
中    華    民    國      八十九      年      五      月      四        日
附錄法條：
毒品危害防制條例第十條第一項：施用第一級毒品者，處六月以上五年以下有期徒刑
                              。


司法院資訊處製作；財團法人民間司法改革基金會備份。
